# 陈老师：有个报表列示问题请教

提问人：路七七 时间：2013-02-01 17:27:54
子公司月末的银行账户自动将余额转给上级公司的银行账户，月初再转回来？请问在月末时点，子公司该笔金额应列示银行存款还是其他应收款呢？谢谢

回答人：chenyiwei
一般是其他应收款。因为在月末时点，该笔款项已经从子公司的银行账户中扣除，不再是可以动用的银行存款，而是转为子公司与母公司之间的债权债务关系。也有采用委托贷款方式的，则列报为其他流动资产等。